【裁判字號】    95,訴,189
【裁判日期】    950420
【裁判案由】    違反毒品危害防制條例
【裁判全文】
臺灣新竹地方法院刑事判決               95年度訴字第189號
公  訴  人  臺灣新竹地方法院檢察署檢察官
被      告  甲○○
                    （另案於臺灣臺中監獄執行中）
上列被告因違反毒品危害防制條例案件，經檢察官提起公訴（95
年度毒偵字第61號），經本院合議庭裁定依簡式審判程序審理並
判決如下：
    主  文
甲○○連續施用第一級毒品，處有期徒刑拾月；又連續施用第二
級毒品，處有期徒刑陸月。應執行有期徒刑壹年月。
    事  實
一、甲○○曾因施用毒品案件，經臺灣臺北地方法院依聲請以九
    十年度毒聲字第七八三號裁定令入勒戒處所施以觀察、勒戒
    後，認無繼續施用毒品傾向，經臺灣臺北地方法院檢察署檢
    察官於民國九十年四月十九日將其釋放出所，並經該檢察官
    於同年月三十日以九十年度毒偵字第一０二九號為不起訴處
    分確定，又因再犯施用毒品案件，再經臺灣臺中地方法院以
    九十一年度毒聲字第八九三號裁定令入勒戒處所施以觀察、
    勒戒後，認有繼續施用毒品傾向，復經該院依聲請以九十二
    年度毒聲字第二九六九號裁定令入戒治處所強制戒治，後因
    法律修正而於九十三年一月六日出戒治所，而其該次施用第
    一級、第二級毒品之犯行，與其另犯之竊盜，再經臺灣臺中
    地方法院於九十三年五月十一日、九十二年十二月十二日，
    以九十二年度易字第二六八三號、九十二年度訴字第二七四
    二號判決判處應執行有期徒刑十一月及四月確定，並經該院
    以九十三年度聲字第三六四五號裁定應執行有期徒刑一年三
    月確定，而合併執行至九十四年十月三十一日假釋出監，於
    九十五年一月二十九日假釋期滿視為執行完畢。
二、詎甲○○不知悔改，於受觀察、勒戒執行完畢後五年內之假
    釋期間內，復另行基於施用第一級毒品海洛因及第二級毒品
    安非他命之概括犯意，分別均自九十四年十二月初某日起至
    同年月三十一日止，以將海洛因加水放進注射針筒後以注射
    的方法，及以將第二級毒品安非他命放在玻璃球內燒烤以吸
    取其產生的煙霧之方式，各以不定之頻率，在其位於新竹縣
    竹東鎮○○街四七九巷十三號之住處，各連續施用第一級毒
    品海洛因與第二級毒品安非他命多次。嗣於九十五年一月二
    日凌晨一時許，在友人范慧君位於新竹縣竹東鎮軟橋里六鄰
    燥樹排三七號旁之鐵皮屋內為警查獲，並扣得范慧君所有之
    注射針筒二支、吸食器一組等物（范慧君部分另案偵查中）
    ，而得悉上情。
三、案經新竹縣警察局竹東分局報告臺灣新竹地方法院檢察署檢
    察官偵查起訴。
    理  由
一、本件被告甲○○所犯施用一、二級毒品罪，並非死刑、無期
    徒刑、最輕本刑為三年以上有期徒刑之罪，或高等法院管轄
    第一審之案件，被告於本院行準備程序進行中，就被訴事實
    為有罪之陳述，經本院合議庭認合於修正後刑事訴訟法第二
    百七十三條之一之規定，裁定進行簡式審判程序，合先敘明
    。
二、認定犯罪事實所憑之證據及認定之理由：
（一）被告甲○○於本院審理時之自白，證明被告有以上開方法
      分別在上開時、地施用第一級毒品海洛因及第二級毒品安
      非他命之事實。
（二）被告為警查獲後，於警訊時所親自採取、封緘之尿液，經
      送初、複驗結果，確呈嗎啡與甲基安非他命之陽性反應，
      此有：昭信科技顧問股份有限公司於九十五年一月十三日
      出具、尿液檢體編號為「一九三」號之濫用藥物尿液檢體
      檢驗報告暨尿液送驗受檢人真實姓名代號對照表各一份附
      於偵查卷第七二、七一頁可憑，適足以佐證被告上開自白
      施用第一級毒品海洛因及第二級毒品安非他命之事實。
    被告之自白應確與事實相符。綜上所述，本件事證已臻明確
    ，被告施用毒品海洛因與安非他命之犯行洵堪認定，均應予
    依法論科。
三、論罪與科刑：
（一）罪名─核被告甲○○所為，係犯毒品危害防制條例第十條
      第一項之施用第一級毒品及同條第二項之施用第二級毒品
      罪。其分別其持有毒品海洛因與安非他命之低度行為，應
      為其施用毒品海洛因與安非他命之高度行為所吸收，均不
      另論罪。
（二）連續犯─被告先後多次施用毒品海洛因與安非他命之犯行
      ，均時間緊接、手法雷同，所犯係基本犯罪構成要件相同
      之罪，顯均係基於概括之犯意反覆為之，應依刑法第五十
      六條連續犯之規定論以一連續施用一級毒品罪與一連續施
      用二級毒品罪，並均依法加重其刑。
（三）罪數關係─又被告所犯上開二罪間，犯意各別，行為互異
      ，應予分別論罪、併合處罰之。
（四）科刑─爰審酌被告因沾染毒品，雖曾經觀察、勒戒甚至強
      制戒治，猶無法使其在出監所後戒除毒癮，及其品行、生
      活狀況、智識程度、犯罪所生之損害與犯罪後之態度良好
      坦承犯行等一切情狀，分別量處如主文所示之刑，並定其
      應執行如主文所示之刑。
（五）扣案供施用第一級毒品海洛因與第二級毒品安非他命之注
      射針筒二支、吸食器一組等物，因非被告所有之物，爰不
      予宣告沒收，併此敘明。
四、適用之法律：
（一）刑事訴訟法第二百七十三條之一第一項、第二百九十九條
      第一項前段；
（二）毒品危害防制條例第十條第一項、第二項，刑法第十一條
      前段、第五十六條、第五十一條第五款，判決如主文。
本案經檢察官傅伊君到庭執行職務。
中    華    民    國    95    年    4     月    20    日
                      刑事第六庭  法  官   遲中慧
以上正本證明與原本無異。
如不服本判決，應於判決送達後10日內向本院提出上訴狀 (應附
繕本 )，上訴於臺灣高等法院。
中    華    民    國    95    年    4     月    20    日
                                  書記官   柯雅菱
附錄本案論罪科刑法條全文：
毒品危害防制條例第十條
施用第一級毒品者，處六月以上五年以下有期徒刑。
施用第二級毒品者，處三年以下有期徒刑。


司法院資訊處製作；財團法人民間司法改革基金會備份。
